# 内控报告

提问人：zhs7403 时间：2019-10-30 06:30:12
当出具内部控制鉴证报告的时候，审计报告正文 “目的并非对内部控制的有效性发表意见”这句话是不是需要删掉？还是保留着啊？

回答人：chenyiwei
一般应当删除此句。

提问人：zhs7403 时间：2019-12-23 08:05:07
上市公司子公司从事废旧物资回收，子公司将收到的废旧物资销售给合并范围内其他企业，子公司收购废旧物资时，无法取得发票。主管税务对子公司进行核定征收。子公司不是因为税法规定的核定征收条件，是因为子公司的采购成本无发票，无法税前扣除。但子公司在采购，制定并执行了严格的内部控制，保证财务报表准确。
子公司存在核定征收，是否影响上市公司内部控制鉴证报告的意见类型

回答人：chenyiwei
理论上说，核定征收往往意味着纳税人的会计基础工作不规范，无法准确核算收入或者成本，或者两者均不能准确核算，因此核定征收通常意味着企业与财务报告有关的内控存在缺陷。但是，在本案例中，如果经过详细、深入的内控了解和测试，认为该子公司的内控确实是有效的，其取得的采购凭证也能够符合《企业所得税税前扣除凭证管理办法》（国家税务总局公告[2018]28 号）的要求，被核定征收只是税务机关的一刀切执法导致，则可能可以认可该项核定征收并不表明该子公司与财务报告相关的内部控制存在重大缺陷。
另外在合并报表层面，因为被核定征收的只是子公司，故还需要考虑该子公司相对于整体合并报表而言的重要性和风险程度，综合考虑对上市公司内控审计报告意见类型的可能影响。